臺灣新北地方法院刑事裁定
111年度聲字第901號
聲  請  人  臺灣新北地方檢察署檢察官
被      告  莊璟鵬




上列聲請人因受刑人數罪併罰有二裁判以上，聲請定其應執行之
刑（111年度執聲字第394號），本院裁定如下：
    主  文
莊璟鵬所犯如附表一所示之各罪，所處如附表一所示之刑，應執
行有期徒刑拾月；另犯如附表二所示之各罪，所處如附表二所示
之刑，應執行罰金新臺幣貳萬伍仟元，如易服勞役，以新臺幣壹
仟元折算壹日。
    理  由
一、聲請意旨略以：受刑人莊璟鵬因犯洗錢防制法等案件，先後
    經判決確定如附表一、附表二所示，各應依刑法第53條及第
    51條第5款、第7款，定其應執行之刑，爰依刑事訴訟法第47
    7條第1 項規定聲請裁定等語。
二、按裁判確定前犯數罪者，併合處罰之，但有下列情形之一者
    ，不在此限：一、得易科罰金之罪與不得易科罰金之罪。前
    項但書情形，受刑人請求檢察官聲請定應執行刑者，依第51
    條規定定之；數罪併罰，有二裁判以上者，依刑法第51條之
    規定，定其應執行之刑；數罪併罰，分別宣告其罪之刑，宣
    告多數有期徒刑者，於各刑中之最長期以上，各刑合併之刑
    期以下，定其刑期，但不得逾30年；宣告多數罰金者，於各
    刑中之最多額以上，各刑合併之金額以下，定其金額，刑法
    第50條第1項、第50條第1項但書第1款、同條第2項、第53條
    及第51條第5款、第7款分別定有明文。又依刑法第48條應更
    定其刑者，或依刑法第53條及第54條應依刑法第51條第5款
    至第7款之規定，定其應執行之刑者，由該案犯罪事實最後
    判決之法院之檢察官，聲請該法院裁定之，刑事訴訟法第47
    7條第1項定有明文。末按定應執行之刑，應由犯罪事實最後
    判決之法院檢察官聲請該法院依上開規定裁定之，不能因犯
    罪之一部分所科之刑業經執行完畢，而認檢察官之聲請為不
    合法，予以駁回。至已執行部分，自不能重複執行，應由檢
    察官於指揮執行時扣除之，此與定應執行刑之裁定無涉（最
    高法院86年度台抗字第472號裁定意旨參照）。
三、經查：
  ㈠本件受刑人莊璟鵬因犯如附表一、附表二所示之罪，業經臺
    灣新竹地方法院及本院判處如附表一、附表二所示之刑，並
    於如附表一、附表二所示之日期確定在案，有臺灣高等法院
    被告前案紀錄表及各該判決書1份附卷可稽。又附表一編號1
    至3所示之罪均係得易科罰金之罪，而如附表一編號4所示之
    罪，係不得易科罰金之罪，依刑法第50條第1項但書第1款及
    同條第2項規定，須經受刑人請求檢察官聲請定應執行刑者
    ，始得依刑法第51條規定定之。茲本件受刑人已請求聲請人
    就如附表一所示之罪，向本院提出合併定應執行刑之聲請，
    有受刑人簽具之定刑聲請切結書1紙在卷足憑；又如附表二
    所示之罪均係得易服勞役之罪，茲聲請人聲請就前揭各罪定
    其應執行之刑，本院審核認聲請人之聲請為正當，合先敘明
    。
  ㈡另按定應執行刑，不僅攸關國家刑罰權之行使，於受刑人之
    權益亦有重大影響，除顯無必要或有急迫情形外，法院於裁
    定前，允宜予受刑人以言詞、書面或其他適當方式陳述意見
    之機會，程序保障更加周全（最高法院110 年度台抗大字第
    489 號大法庭裁定意旨參照），本件受刑人聲請就如附表一
    所示各罪合併定應執行刑時，表示對定刑無意見，有定刑聲
    請切結書1紙在卷可按。另經本院書面通知受刑人於期限內
    就定應執行刑表示意見，受刑人於期限內並未具狀表示意見
    ，有本院送達證書、收文及收狀資料查詢清單各1份在卷可
    憑。
  ㈢爰審酌受刑人所犯如附表一所示之罪，宣告刑之最長刑為有
    期徒刑4月，各刑之合併刑期為有期徒刑1年1月，並考量如
    附表一編號1至3所示之罪，前經臺灣新竹地方法院以110年
    度聲字第1259號裁定定應執行有期徒刑8月，及受刑人所犯
    如附表二所示之罪，宣告刑之最高刑為罰金新臺幣（下同）
    2萬元，各刑之合併金額為罰金2萬8千元，並考量如附表二
    編號1、2所示之罪，前經本院以110年度聲字第2721號裁定
    定應執行罰金7千元等情，有上開裁定書、臺灣高等法院被
    告前案紀錄表各1份在卷足考，是本院定其應執行刑自應於
    上開外部界限及內部界限內，考量其犯罪類型、行為態樣、
    動機與侵害法益，及斟酌各罪行為次數、犯罪時間間隔、各
    罪所犯法律目的、受刑人違反之嚴重性、各罪彼此間之關聯
    性、對受刑人施以矯正之必要性為整體非難評價，就受刑人
    所犯如附表所示之罪，定其應執行之刑如主文所示，並諭知
    罰金如易服勞役之折算標準。至如附表一編號1、2所示之罪
    與附表二編號1所示之罪，雖均已執行完畢，然分別與如附
    表一編號3、4及附表二編號2、3所示之罪既合於數罪併罰要
    件，仍應由本院定其應執行之刑，再由檢察官於執行時予以
    扣除，併此敘明。
四、依刑事訴訟法第477條第1項，刑法第50條第1項、第1項但書
    第1款、第2項、第53條、第51條第5款、第7款、第42條第3
    項前段，裁定如主文。
中　　華　　民　　國　　111 　年　　4 　　月　　28　　日
                  刑事第五庭    法　官  王筱維
上列正本證明與原本無異。
如不服本裁定，應於裁定送達後五日內敘明抗告理由，向本院提
出抗告狀。
                                書記官 李佳勳
中　　華　　民　　國　　111 　年　　4 　　月　　28　　日